【裁判字號】    98,易,689
【裁判日期】    990112
【裁判案由】    竊盜
【裁判全文】
臺灣雲林地方法院刑事判決               98年度易字第689號
公  訴  人  臺灣雲林地方法院檢察署檢察官
被      告  乙○○
上列被告因竊盜案件，經檢察官提起公訴（98年度偵字第6112號）
，被告於準備程序期日就被訴事實為有罪陳述，本院進行簡式審
判程序，並判決如下：
    主  文
乙○○竊盜，處拘役拾伍日，如易科罰金，以新臺幣壹仟元折算
壹日。
    事  實
一、乙○○曾因竊盜案件，經臺灣雲林地方法院檢察署檢察官於
    民國98年6 月11日，以98年度速偵字第162 號為緩起訴處分
    確定。又於前案之緩起訴期間內，因竊盜案件，由本院以98
    年度六簡字第195 號判處拘役20日確定（未構成累犯）。猶
    不知警惕，竟基於意圖為自己不法所有之接續犯意，為下列
    竊盜行為：
  (一)於98年12月14日15時許，騎乘其母蘇林彩霞所有之車牌號碼
    377-BVW 號重型機車，至雲林縣斗六市○○○路24號前，徒
    手竊取甲○○與王高月女夫婦所有之建築廢料鐵條1 批（合
    計重量為24.6公斤）得手。旋騎車載往斗六市○○路197 號
    「懋億資源回收場」，以新臺幣（下同）170 元之對價，販
    賣予不知情之負責人蘇明宏。
  (二)於98年12月15日8 時許，復騎乘上開機車至相同地點，甫下
    車進而著手物色財物，欲行竊之際，即為王高月女發覺，僅
    得罷手離去而未遂。
  (三)於98年12月15日13時20分許，再騎乘上開機車至相同地點，
    甫下車進而著手物色財物，欲行竊之際，即為甲○○發覺並
    攔阻其離去，經報警處理後查知上情，繼至「懋億資源回收
    場」扣得上述失竊鐵條1 批。
二、案經雲林縣警察局斗六分局報告臺灣雲林地方法院檢察署檢
    察官偵查起訴。
    理  由
一、本件被告所犯為死刑、無期徒刑、最輕本刑為三年以上有期
    徒刑以外之罪，亦非屬高等法院管轄之第一審案件，其於準
    備程序進行中，先就被訴事實為有罪之陳述，經法官告知簡
    式審判程序之旨，並聽取公訴檢察官之意見後，依刑事訴訟
    法第273 條之1 第1 項、第273 條之2 等規定，裁定進行簡
    式審判程序，且不受同法第159 條第1 項、第161 條之2 、
    第161 條之3 、第163 條之1 及第164 條至第170 條所規定
    證據能力認定及調查方式之限制，合先敘明。
二、訊據被告對於上開犯罪事實於本院審理時均供認不諱，核與
    被害人甲○○、王高月女於警詢中之指述（警卷第3 頁至第
    6 頁）情節大致相符，復有資源回收場負責人蘇明宏於警詢
    之陳述（警卷第7 頁至第9 頁）可佐，並有扣押筆錄、贓物
    認領保管單、資源回收業買入登記表、車籍查詢基本資料各
    1 份及蒐證照片4 張在卷可稽（警卷第10頁至第17頁）可為
    佐證，足認被告上開自白與事實相符，而得採信。是本件事
    證明確，被告之犯行堪以認定，應依法論科。
三、論罪科刑：
  (一)核被告就事實欄一(一)所為，係犯刑法第320 條第1 項之竊盜
    既遂罪，就事實欄一(二)(三)所為，係犯同條第3 項、第1 項之
    竊盜未遂罪。
  (二)然查被告於緊密之1 天半時間內，於相同地點，先後偷竊被
    害人甲○○與王高月女所有之物品，雖其後2 次因遭人發覺
    未能得手而不遂，然被告於第一次行竊時，即有再度竊取物
    品之意，顯係基於同一竊盜之接續犯意所為，又侵害手法與
    損害之法益相同，堪認各行為之獨立性極為薄弱，依一般社
    會客觀觀念，難以強行分開，在法律上評價應為數個舉動之
    接續施行，係接續犯，而論以一普通竊盜既遂罪。公訴意旨
    以其上開3 次竊盜犯行，係犯意各別，行為互殊，請求分論
    併罰，容有誤會。
  (三)爰審酌被告前有竊盜紀錄，未構成累犯，此有臺灣高等法院
    被告前案紀錄表1 份附卷足憑，被告為貪圖小利，而未得同
    意，即任意竊取被害人甲○○與王高月女夫婦置於上開地點
    屋前之建築廢料鐵條1 批，並基於接續犯意，於得手翌日欲
    再度行竊，所幸為王高月女及甲○○發覺而未得手，惟衡酌
    被告所得財物價值非鉅，僅得170 元，且上開所竊得之物品
    已經被害人王高月女領回，損害並未擴大；又被告犯後尚知
    坦承犯行，態度尚佳，暨其自陳經濟狀況不佳，平日藉打零
    工與資源回收為生，家中有年邁母親待其撫養。再考量被告
    經本院認有反覆實施竊盜犯行之虞，羈押與羈押前逮捕期間
    合計共15日，又其上開犯罪情節尚屬輕微，相信經此偵審與
    羈押過程，被告應有悔悟而知警惕等一切情狀，量處如主文
    所示之刑，並諭知如易科罰金之折算標準。檢察官對於被告
    上開犯行，具體求處應執行有期徒刑1 年2 月，本院認為審
    酌上開各情，尚屬過重，附此敘明。
四、據上論斷，應依刑事訴訟法第273 條之1 第1 項、第299 條
    第1 項前段，刑法第320 條第1 項、第41條第1 項前段，刑
    法施行法第1 條之1 ，判決如主文。
本案經檢察官陳詠薇到庭執行職務。
中    華    民    國    99    年    1    月    12    日
                  刑事第三庭    法  官  蕭雅毓
以上正本證明與原本無異。
如不服本判決應於收受判決後10日內向本院提出上訴書狀，並應
敘述具體理由；其未敘述上訴理由者，應於上訴期間屆滿後20日
內向本院補提理由書（均須按他造當事人之人數附繕本）。「切
勿逕送上級法院」。
                                書記官  鍾宜津
中    華    民    國    99    年    1     月    12    日
附錄本案論罪科刑法條全文：
中華民國刑法第320條（普通竊盜罪、竊佔罪）
意圖為自己或第三人不法之所有，而竊取他人之動產者，為竊盜
罪，處5 年以下有期徒刑、拘役或5 百元以下罰金。
意圖為自己或第三人不法之利益，而竊佔他人之不動產者，依前
項之規定處斷。
前二項之未遂犯罰之。

司法院資訊處製作；財團法人民間司法改革基金會備份。
